【裁判字號】    96,上重更(二),39
【裁判日期】    980331
【裁判案由】    毒品危害防制條例等
【裁判全文】
臺灣高等法院刑事判決            96年度上重更(二)字第39號
上  訴  人
即  被  告  乙○○
                    （現於臺灣臺北看守所羈押中）
選任辯護人  沙  洪律師
上  訴  人
即  被  告  丙○○
                    （現於臺灣臺北看守所羈押中）
選任辯護人  邱昱宇律師
上  訴  人
即  被  告  甲○○
                    （現於臺灣臺北看守所羈押中）
選任辯護人  陳昭全律師
上列上訴人即被告因違反毒品危害防制條例等案件，不服臺灣桃
園地方法院九十五年度重訴字第一三號，中華民國九十五年六月
二十七日第一審判決（起訴案號：臺灣桃園地方法院檢察署九十
四年度偵字第一八００三號），提起上訴，經判決後，由最高法
院第二次發回更審，本院判決如下：
    主  文
原判決撤銷。
乙○○、丙○○、甲○○共同運輸第一級毒品，乙○○處有期徒
刑拾參年；丙○○，累犯，處有期徒刑拾貳年；甲○○，累犯，
處有期徒刑拾年。扣案海洛因伍包（合計淨重柒佰陸拾貳點貳伍
公克，純度佰分之陸拾捌點柒參，純質淨重伍佰貳拾參點捌玖公
克，連同重肆拾柒點玖公克之包裝塑膠袋伍個）沒收銷燬之；扣
案球鞋壹雙、新臺幣參萬元、附表一行動電話（含ＳＩＭ卡）及
未扣案之透氣膠帶壹捆、旅行袋壹個、附表二行動電話（含ＳＩ
Ｍ卡），均沒收；其中透氣膠帶壹捆、旅行袋壹個、附表二行動
電話（ＳＩＭ卡）部分，如全部或一部不能沒收時，追徵其價額
或以其財產抵償之。
    事  實
一、乙○○有妨害兵役、竊盜、違反麻醉藥品管理條例、肅清煙
    毒條例、毒品危害防制條例等前科紀錄，於民國八十二年間
    因違反肅清煙毒條例案件，經臺灣臺北地方法院以八十二年
    度訴字第五一五號判處有期徒刑四年六月，於八十四年六月
    二日縮短刑期假釋出監，於八十七年四月三日假釋縮刑期滿
    執行完畢，已逾五年；又於九十四年間因違反毒品危害防制
    條例案件，經本院以九十四年度上訴字第二八一四號判處有
    期徒刑七月（施用海洛因）、三月（施用安非他命），應執
    行有期徒刑九月；嗣經本院以九十六年度聲減字第三八四八
    號減為有期徒刑三月又十五日（施用海洛因）、一月又十五
    日（施用安非他命），應執行有期徒刑四月又十五日，在本
    院審理期間借提執行，於九十七年五月十日執行完畢（於本
    案不構成累犯）。丙○○有竊盜、違反麻醉藥品管理條例、
    毒品危害防制條例等前科紀錄，最近一次係於九十年間因違
    反毒品危害防制條例案件，經臺灣板橋地方法院以九十年度
    板簡字第六二六號判處有期徒刑五月，如易科罰金以銀元三
    百元折算一日，於九十一年四月四日易科罰金執行完畢（於
    本案構成累犯）。甲○○有偽造有價證券、賭博、侵占、贓
    物、違反麻醉藥品管理條例、著作權法等前科紀錄，最近一
    次係於九十三年間因竊盜案件，經臺灣板橋地方法院以九十
    三年度簡字第一八七八號判處有期徒刑六月，如易科罰金，
    以銀元三百元折算一日確定，於九十四年四月二十三日縮刑
    期滿執行完畢（於本案構成累犯），其三人均不知悔改。乙○○與陳氏雪（越南籍，未據起訴）係夫妻關係，並與丙○○為朋友關係；甲○○與丙○○則係朋友關係。乙○○有意
    自越南輸入海洛因以賺取暴利，遂於九十四年八月間某日，
    在臺北縣土城巿明德路一段一七二號三樓居住處，指使丙○○代覓適當人選前往越南攜帶毒品海洛因入境，約定事成之
    後，將給付新台幣（下同）三十五萬元作為報酬，丙○○為
    賺取其間之差價，遂表示同意。於九十四年九月間某日，丙○○在臺北縣永和市○○路三三四號十樓住處附近，對甲○○提及若可為綽號「小黃」（即指乙○○）之人前往越南運
    輸毒品入境，事成之後，即可獲取二十萬元之報酬（丙○○
    則可賺取其間差額），甲○○因經濟困窘，遂表同意，同時
    要求此行以「隨團旅遊」之方式前往越南。甲○○與乙○○
    、丙○○、乙○○之妻陳氏雪四人，基於共同運輸及私運毒
    品進入臺灣地區之犯意聯絡及行為分擔，由乙○○支付出團
    旅費與簽證費，推由甲○○以隨團旅遊方式前往越南運輸毒
    品，另由乙○○安排其妻即知情之陳氏雪及丙○○先行搭機
    飛往越南，安排運毒事宜，待甲○○走私運輸毒品返國入境
    ，繼由乙○○夥同先行入境回國之丙○○及陳氏雪前往「中
    正國際機場」（現更名為桃園國際機場，以下仍稱中正國際
    機場）接應取貨。
二、謀議既定，乙○○即與陳氏雪於九十四年九月二十二日先行
    前往越南安排，乙○○並於九十四年九月二十七日先行返台
    ，陳氏雪則留在越南負責接應運毒品工作（並於九十四年十
    月十二日與丙○○一同返台）。丙○○即指示甲○○自行尋
    找適當之旅行社，以隨團旅遊之方式前往越南。甲○○遂於
    九十四年九月二十七日、二十八日間某日，在上開丙○○住
    處，將其護照交予丙○○代辦前往越南之簽證，隨後於九十
    四年十月初某日，向臺北市○○路附近之「金科旅行社」，
    洽詢得知該旅行社將於九十四年十月十一日出團前往越南，
    並於九十四年十月十四日返國之「北越四天」旅遊行程，旋
    將此旅遊行程告知丙○○，而丙○○辦妥甲○○之越南簽證
    後，即陪同甲○○前往該旅行社，由甲○○報名參加該「北
    越四天」旅遊團，乙○○並透過丙○○為甲○○給付該旅遊
    所需團費一萬八千元（含來回機票）。丙○○確認甲○○此
    行前往越南之日期為九十四年十月十一日，自越南回台之日
    期為九十四年十月十四日，及甲○○此行搭乘之班機號碼後
    ，回報乙○○知悉，乙○○即指示丙○○先行前往越南負責
    接應甲○○。丙○○遂於九十四年十月八日，在臺北縣永和
    市住處樓下與甲○○相約見面，又當場交付二萬元予甲○○
    作為甲○○此行在越南之生活開銷，並告知會先於翌日即九
    十四年十月九日搭機飛往越南安排運毒事宜，於甲○○飛抵
    越南當天，丙○○會在越南河內機場入境大廳等候，並引領
    甲○○取得毒品等情告知甲○○。
三、丙○○先於九十四年十月九日，自桃園中正國際機場搭機飛
    往越南河內，由陳氏雪之表妹綽號「阿Ｂ」之成年女子（無
    證據證明與乙○○等人共犯）負責接機安排住宿後，當晚陳
    氏雪前往旅館內與丙○○洽談，二人議定依計劃在機場交付
    毒品之細節。九十四年十月十一日上午，丙○○即與陳氏雪
    及該綽號「阿Ｂ」之女子，搭車前往越南河內機場，陳氏雪
    將此次供甲○○運輸回台之毒品事先放在越南河內機場某廁
    所內之情事告知丙○○；而此同時，甲○○則依約定計畫，
    於九十四年十月十一日，在中正國際機場隨同上開旅行團搭
    機前往越南河內，嗣於同日十二時許飛抵越南河內機場，甲○○下機行至該機場大廳時，即與已在該大廳等候之丙○○
    照面，甲○○依計畫跟隨丙○○身後進入該機場大廳某放有
    毒品之某廁所後，由丙○○對甲○○示意毒品藏放在廁所內
    最後一間位置，甲○○即在該廁所內最後一間隔間內取得旅
    行袋一個，內藏有海洛因三包及方便攜帶藏放上開毒品以供
    運輸毒品所用之球鞋一雙（每隻球鞋又各夾藏海洛因一包）
    及透氣膠帶一捆，以上海洛因共五包，合計淨重七六二．二
    五公克，純度百分之六八．七三，純質淨重五二三．八九公
    克，包裝總重四七．九０公克。丙○○、甲○○先後離開該
    廁所後，因甲○○前曾向丙○○提及身上可供生活開銷之金
    錢不足，丙○○遂在該機場大廳與甲○○錯身而過時，再交
    付美金二百元作為甲○○在越南之生活開銷。甲○○隨即攜
    帶前開旅行袋搭車前往其投宿之越南河內「下龍飯店」，將
    該旅行袋併同前開毒品放入房間內之保險箱內藏放後，即隨
    上開旅行團進行旅遊行程；而丙○○將上開毒品交付甲○○
    後，即先於九十四年十月十二日與陳氏雪一同搭機返台與乙○○會合，待甲○○於九十四年十月十四日走私運輸毒品入
    境後，前往接運。
四、嗣於九十四年十月十三日，甲○○隨前開旅行團轉投宿越南
    河內「富都飯店」，於該飯店住宿一晚後，即前開旅遊行程
    完成後，甲○○明知丙○○所交付並指示其攜帶回台之毒品
    為海洛因之情形下，仍與乙○○、丙○○、陳氏雪基於共同
    私運管制進口物品即第一級毒品海洛因入境臺灣地區之犯意
    聯絡，於返台前之九十四年十月十四日十時許，在「富都飯
    店」內，將前開內藏海洛因之球鞋一雙穿於腳上；再將前開
    海洛因三包，自行以前開透氣膠帶分別黏貼於其下腹部一包
    ；左、右大腿鼠膝部各一包後，跟隨前開旅行團搭車前往越
    南河內機場。嗣因原訂回台之長榮航空班機臨時停飛，遂改
    搭乘中華航空ＣＩ６８４號班機，自越南攜帶前開海洛因返
    台，並於九十四年十月十四日十五時三十分許提早抵達中正
    國際機場，共同私運管制進口之第一級毒品海洛因進入我國
    國境。嗣因臺北巿政府警察局大安分局事前即已接獲線報，
    會同財政部關稅局臺北分處、法務部調查局臺北巿調查處、
    內政部警政署航空警察局刑事警察大隊人員，在甲○○行經
    護照查驗台時，將甲○○帶往Ｘ光檢查儀前實施查察而查獲
    ，並當場在甲○○所穿著之球鞋夾層內起出海洛因二包、其
    下腹部、左、右大腿鼠膝部，起出海洛因三包（海洛因共五
    包合計淨重七六二．二五公克，純度百分之六八．七三，純
    質淨重五二三．八九公克，包裝總重四七．九０公克）。
五、乙○○、丙○○、陳氏雪三人，因不知甲○○原本預定搭乘
    之長榮班機停飛，仍依原訂計畫於九十四年十月十四日十六
    時許，由乙○○駕駛車號８７８２－ＪＴ號自小客車搭載丙○○、陳氏雪一同前往中正國際機場接應甲○○，因久候不
    見甲○○入境，遂由丙○○以電話向「金科旅行社」查詢得
    知甲○○已改搭華航班機提早入境，乙○○遂駕車搭載丙○○、陳氏雪自中正國際機場返回臺北縣土城市住處等候甲○○消息。嗣因甲○○為警查獲後，除向警供出上情外，並主
    動表示可以電話約出丙○○，甲○○遂在員警帶領下，前往
    臺北縣永和市，先在臺北縣永和市○○路附近某便利商店旁
    ，以公用電話撥打0000000000號電話，與當時正
    搭乘乙○○上開自小客車回程之丙○○聯絡，並相約在臺北
    縣永和市○○路○段一二九號「錢櫃ＫＴＶ」前取貨。甲○○為恐丙○○起疑，接續再撥打丙○○電話詢及運毒報酬是
    否準備妥當，以取信丙○○，丙○○隨即搭乘乙○○駕駛上
    開自小客附載陳氏雪一同前往上開約定地點，俟車抵該址後
    ，由丙○○負責下車拿取海洛因，而乙○○、陳氏雪則在車
    上接應。嗣於同日二十時三十分許，員警帶同甲○○抵達上
    址，甲○○隨即指認丙○○，經警當場先逮捕丙○○，並在
    丙○○身上查獲乙○○前所交付預計支付甲○○之運毒部分
    酬勞三萬元，及扣得如附表一之其內ＳＩＭ卡門號為000
    0000000號行動電話一支；而乙○○見事跡敗露，立
    即駕車搭載陳氏雪逃逸。復經丙○○帶同員警於同日二十一
    時三十分許，在乙○○位於臺北縣土城巿明德路一段一七二
    號三樓之居處查獲乙○○。
六、案經臺北市政府警察局大安分局報請臺灣桃園地方法院檢察
    署檢察官偵查起訴。
    理  由
壹、程序方面：
    按被告以外之人於審判外之言詞或書面陳述，除法律有規定
    者外，不得作為證據；又被告以外之人於審判外之陳述，雖
    不符合同法第一百五十九條之一至第一百五十九條之四之規
    定，但經當事人於審判程序同意作為證據，法院審酌該言詞
    陳述或書面陳述作成時之情況，認為適當者，亦得為證據。
    當事人、代理人或辯護人於法院調查證據時，知有第一百五
    十九條第一項不得為證據之情形，而未於言詞辯論終結前聲
    明異議者，視為有前項之同意，刑事訴訟法第一百五十九條
    第一項及第一百五十九條之五分別定有明文。經查，本判決
    下列所引用之各該被告以外之人於審判外之陳述（包含書面
    陳述），雖屬傳聞證據，但檢察官、被告及辯護人於本院準
    備程序及審判期日中，均同意此部分之證據有證據能力，且
    迄至言詞辯論終結前亦未撤回前開同意，本院審酌上開證據
    資料製作時之情況，尚無違法不當及證明力明顯過低之瑕疵
    ，亦認為以之作為證據應屬適當，故揆諸前開刑事訴訟法第
    一百五十九條之五規定，認前揭證據資料均有證據能力，合
    先敘明。
貳、實體部分：
一、訊據被告丙○○、甲○○二人對上揭共同私運海洛因入境之
    犯罪事實，於本院審理中坦承不諱，除對在越南交付毒品時
    ，被告丙○○有無一同取得毒品乙節有所歧異外，互核其供
    述之情節大致相符，僅辯稱：渠等供出毒品來源，應依毒品
    危害防制條例第十七條之規定減輕其刑云云。至被告乙○○
    則矢口否認犯行，辯稱：伊前往越南係陪同陳氏雪返鄉探親
    ，沒有透過丙○○指使甲○○前往越南攜帶毒品入境，甲○○攜帶入境之海洛因與伊無關；九十四年十月十四日當天，
    因丙○○之機車損壞，請伊開車載他回家，伊才開車載丙○○至其住處附近之錢櫃ＫＴＶ前讓丙○○下車，並非去接運
    毒品云云。
二、惟查：
（一）被告丙○○確有指使安排被告甲○○於事實欄所載之時地
      ，前往越南攜帶海洛因毒品入境我國：
  １、被告丙○○於九十四年十月十四日警詢時供稱：我於九十
      四年九月底某日，以二十萬元之代價，商請被告甲○○私
      運海洛因入境，此行我可賺取差價十五萬元等語（見九十
      四年度偵字第一八００三號偵查卷第十七、十八頁）；於
      九十四年十月十五日檢察官訊問時陳稱：是我介紹被告甲○○前往越南攜帶毒品回台，當時是被告甲○○來我住處
      找我，我跟被告甲○○提起自越南攜帶毒品入境情事，被
      告甲○○說他缺錢願意運毒，此次運輸毒品之代價總計是
      三十五萬元，我答應給被告甲○○二十萬元；我是十月九
      日到越南有一個女的到機場接我，叫我十一日到機場與甲○○碰面，叫甲○○去廁所拿毒品，我十一日也是那女的
      帶我到機場，到機場後跟我說毒品放在廁所，叫我跟甲○○說，毒品應該是那女的放進去的，我不認識那女的等語
      （見九十四年度偵字第一八００三號偵查卷一一四、一一
      五頁）。於九十四年十月十五日原審訊問時陳述：我有將
      前往越南攜帶毒品之事告訴被告甲○○，被告甲○○說他
      願意帶，我就跟「小黃」（指乙○○）說有人願意帶。我
      在台灣時已經先跟被告甲○○約好，如果在越南機場看到
      我，就直接跟我走，不要交談，行前我就知道被告甲○○
      攜帶回台之毒品是四號海洛因，我以為不是自己帶就沒事
      等語；於九十四年十二月十二日原審訊問時陳述：當初是
      我介紹被告甲○○去越南運輸毒品回台灣等語；於九十五
      年一月十日檢察官訊問時陳述：我有找被告甲○○去運毒
      ，我把被告甲○○之簽證交給被告甲○○等語；於九十五
      年一月十八日檢察官訊問時陳述：是我找被告甲○○運毒
      品，被告甲○○去越南的機票是我與被告甲○○一起去買
      的等語；於九十五年一月二十七日原審訊問時證述：我有
      於九十四年八月底前後某日，在我位於台北縣永和市○○
      路三三四號十樓住處，對被告甲○○提及去越南帶毒品來
      台之事並答應事成之後，要給他約二十萬元，當時尚未談
      及去越南的時間，被告甲○○有同意前往越南運輸毒品，
      當時被告甲○○有把資料拿給我，我幫被告甲○○辦越南
      簽證，後來我就把簽證交給被告甲○○等語；於九十五年
      六月十三日原審審理時證述：我在台灣時曾向被告甲○○
      提及要去越南拿毒品，我說要在越南河內機場廁所拿，我
      有轉交二萬元給被告甲○○等語。而其上開關於在越南機
      場交付毒品之陳述，於本院審理中，則明確稱：在警察局
      時，警察問我毒品是哪裡來的，我很緊張，說是從陳氏雪
      那裡來的，因為我對越南不熟，又不會講越南話，連吃飯
      都有問題，不是陳氏雪拿給我的是誰拿給我的。當初我跟
      甲○○約好各自到廁所去拿，陳氏雪到旅社問我要不要由
      我交毒品給甲○○，我跟她說不用，已經講好各自去廁所
      拿了，如果要由我來交，就不用去廁所拿，後來陳氏雪跟
      我在機場的咖啡座講話，剛好她的表妹阿Ｂ站在廁所旁邊
      ，陳氏雪告訴我就是阿Ｂ站的那間廁所，甲○○出來後，
      我們兩人就走向廁所，我先進去，廁所分為左右兩排，我
      走到最裡面那一間，忘記是左邊還是右邊，拿走我的毒品
      ，接著甲○○進去拿走他的毒品。我在偵查中所講的「某
      女子」是檢察官問誰到機場接我，因為是阿Ｂ來機場接我
      的，所以我就說是阿Ｂ來接機，當時我暈頭轉向，講話也
      斷斷續續，當時到機場接我的確實是阿Ｂ，後來我們兩人
      一同離開機場，回台灣時是陳氏雪和她的姊姊還有一位男
      的司機來送。我是九日到越南，阿Ｂ來接機並帶我到旅社
      ，陳氏雪到旅社和我接洽，還給我一個電話號碼，陳氏雪
      表示那是她的電話，有事就用那個電話跟她聯絡，後來她
      問我是不是由我拿毒品給甲○○，我說不是，是各人拿各
      人的，當天晚上我和陳氏雪在一起時，乙○○打電話來，
      他提醒我第二天記得到機場，然後陳氏雪就回去了，第二
      天到機場拿完毒品後，我回旅社把毒品交還陳氏雪，因為
      我不敢帶，陳氏雪知道我沒有帶毒品，才敢跟我一起回台
      灣。我今天講的比較正確，之前我比較不會形容（見本院
      更二審卷一第一一一頁）。
  ２、被告甲○○於九十四年十月十四日警詢時供稱：是被告丙○○於九十四年九月底某日，指使我由越南夾帶毒品來台
      ，被告丙○○說毒品攜帶來台交給被告丙○○後，即會給
      付我二十萬元的報酬，我答應後，被告丙○○先於九十四
      年十月初某日，在臺北縣永和市○○路三三四號十樓，給
      我二萬元，當時被告丙○○有指示我前往越南運輸毒品來
      台，我此行前往越南之旅遊費用也是被告丙○○支付等語
      （見九十四年度偵字第一八００三號偵查卷第二十三、二
      十四頁）；於九十四年十月十五日警詢時陳稱：我因脊椎
      受過傷，不能做吃重工作，經濟吃緊，才答應被告丙○○
      運毒等語（見同上偵查卷第十九至二十六頁）；於九十四
      年十月十五日檢察官訊問時證述：被告丙○○於九十四年
      九月間某日，找我幫他運毒，被告丙○○說是有人叫他運
      ，他轉託我運，並答應運毒回台將毒品交給他，他會給我
      二十萬元報酬，我參加台灣旅行團前往越南，旅行團團費
      一萬八千元及在越南之零用金二萬元都是丙○○交給我，
      我與被告丙○○在台灣即有約好在越南見面時不要交談等
      語（見同上偵查卷第一一一頁至一一三頁）；於九十四年
      十月十五日原審訊問時證述：被告丙○○於九十四年九月
      底某日，在其位於台北縣永和市○○路三三四號十樓住處
      ，對我表示有人找他到越南去帶毒品，代價是二十萬元，
      他問我要不要賺這筆錢，並且說有關去越南的食宿、機票
      等費用他們會負責，被告丙○○除了支付旅行團團費外，
      也有給我二萬元的零用金，另外答應我將毒品攜帶回台後
      可以獲得二十萬元報酬，我與被告丙○○約定回台後要先
      打電話給被告丙○○，再約定交貨方式，二十萬元的酬勞
      還沒有拿到等語（見原審九十四年度聲羈字第七五一號卷
      第三十三至三十七頁）。於九十五年一月十八日檢察官訊
      問時證述：當初是被告丙○○找我去運毒，去越南的機票
      是丙○○跟我一起去旅行社買的，而且是被告丙○○先付
      一部分的錢等語（見同上偵查卷第一九七、一九八頁）；
      於九十五年六月十三日原審審理時證述：被告丙○○於九
      十四年九月間某日，在其住處附近之台北縣永和市○○路
      某電動玩具店前，跟我講有一個朋友託他找人去越南帶毒
      品來台，代價是二十萬元，我有問被告丙○○為何不自己
      去賺這筆錢，被告丙○○說他不敢，所以我答應願意前往
      ，數日後，被告丙○○向我收護照去辦越南簽證，辦完簽
      證後，被告丙○○帶我一起去台北「金科旅行社」，參加
      「北越四日遊」的旅行團，團費一萬八千元是被告丙○○
      付錢，後於九十四年十月八日晚上某時許，被告丙○○在
      其住處樓下，先給我二萬元以供我此行在越南開銷用等語
      （見原審卷二第四十八至五十九頁）。
  ３、依被告丙○○、甲○○上開供述、證述，本件被告丙○○
      確於上開時、地，指使、安排被告甲○○前往越南運輸毒
      品入境我國，雙方約定被告甲○○此行可獲取之報酬係二
      十萬元；被告丙○○有幫被告甲○○辦理前往越南簽證；
      被告甲○○參加前開旅行團前往越南之團費係被告丙○○
      支付；被告丙○○有於上開時、地，交付被告甲○○二萬
      元，作為被告甲○○在越南之生活開銷用；被告丙○○另
      亦交付被告甲○○美金二百元生活開銷用等情，其二人之
      供述、證述，前後一致，互核相符。而被告甲○○所稱：
      被告丙○○有於九十四年十月八日晚上某時許，在被告丙○○住處樓下，對其談及被告丙○○將於明天（即九十四
      年十月九日）先前往越南河內安排運毒事宜一節，此部分
      所指即被告丙○○於九十四年十月九日先行前往越南一節
      ，除經被告丙○○所供認外，亦有被告丙○○入出國日期
      證明書一份在卷（見原審卷一第七十七頁）；被告甲○○
      所稱其此次前往越南係參加「金科旅行社」舉辦之「北越
      四日遊」旅行團一節，除被告丙○○坦承其有於該旅行團
      自越南返國當天，即九十四年十月十四日前往中正國際機
      場接機外，被告丙○○當天因在機場未遇被告甲○○而有
      撥打電話向「金科旅行社」查詢原因一節，亦為被告丙○○所供認；是若非被告丙○○有於出國前告知被告甲○○
      其出國時間，被告甲○○何以知悉被告丙○○先行出境前
      往越南之時間？而被告甲○○此行參加「金科旅行社」前
      往越南，若非被告丙○○所安排，何以丙○○於甲○○返
      國當天前往機場接應被告甲○○，且於未遇被告甲○○後
      ，即向「金科旅行社」查詢？被告甲○○、被告丙○○上
      開供述互核一致、證述堪認屬實。參以被告丙○○係於被
      告甲○○出境前往越南前二日，即於九十四年十月九日先
      行出境前往越南為安排毒品交運事宜；於被告甲○○九十
      四年十月十一日飛抵越南河內機場後，有在該機場入境大
      廳引領被告甲○○前往藏放毒品之廁所內取得毒品；又於
      被告甲○○搭機回國前二日，即於九十四年十月十二日與
      陳氏雪先行搭機返台準備接貨；被告甲○○於九十四年十
      月十四日入境後，又是直接撥打被告丙○○電話，聯絡毒
      品交付情事；被告丙○○又前往約定地點接貨而遭警查獲
      （詳如下述）。在在顯示被告丙○○有指使、安排甲○○
      而前往越南攜帶海洛因入境我國之事。
（二）被告丙○○雖在原審中一度否認其與被告甲○○前往越南
      攜帶毒品海洛因，辯稱係因反悔不願參與，故由被告乙○○直接與被告甲○○接觸；被告甲○○則一度辯稱以為係
      運送Ｋ他命云云。但其二人於本院審理中，均坦承上開犯
      行，被告甲○○並證稱知悉所運輸者係第一級毒品海洛因
      （見本院更二審卷二第三四０頁），互核一致。再參以0
      000000000、0000000000、0000
      000000號之行動電話門號均係被告乙○○持用，此
      為被告乙○○所供認。經原審比對被告丙○○持用之00
      00000000號行動電話門號通聯紀錄顯示：被告乙○○持用之上開行動電話門號不但有於九十四年十月十日
      先後二次與被告丙○○持用之0000000000號行
      動電話門號通聯，且在九十四年八月間即通話二十一次；
      在九十四年九月間通話六十三次；於九十四年十月八日通
      話八次；於九十四年十月九日通話三次；於九十四年十月
      十三、十四日亦各通話三次（見外放證物袋），足認被告
      丙○○、乙○○於被告甲○○出入境前後，相互通聯密切
      。被告乙○○於本院審理中固坦承以上開電話與被告丙○○聯絡，但辯稱：係為向丙○○購買毒品云云。惟上開電
      話通聯之內容在指示運輸毒品之事，業據被告丙○○供承
      在卷，且二人於九十四年八月、九月通話密集之程度，多
      達二十一次、六十三次，顯異於一般朋友正常聯絡問候之
      關係；再者，於九十四年十月八日被告丙○○將動身前往
      越南之前，一日內雙方仍有八次通話，十月九日已動身前
      往越南仍有三次之多；甚至十月十日被告丙○○已在越南
      仍有二次通話紀錄；另於十月十三、十四被告丙○○返國
      ，欲接應被告甲○○前，仍各有三次通話紀錄，顯見雙方
      係針對特定重大議題有所聯絡，否則豈有耗費出國漫遊之
      話費，僅為日常生活之寒喧。被告乙○○雖指其係為向丙○○購買毒品而聯絡，但一般施用毒品之人購買毒品時，
      多屬為了立即施用解癮，故在聯絡後一、二日內即交付完
      成，且在電話談論之內容僅須聯絡金額、數量、交付地點
      已足，短短幾通即可談妥，豈有長達二月，且數量多達九
      十餘通，甚至被告丙○○人在國外仍與之聯絡，顯與常情
      相違，故被告乙○○所辯不足採信，以被告丙○○所指雙
      方係在談論運輸毒品入台之事，較為可採。
（三）被告丙○○指使被告甲○○自越南運輸毒品入境我國，係
      受被告乙○○之指使而為：
  １、被告丙○○於九十四年十月十四日警詢時供稱：被告乙○○出資三十五萬元，請我找人至越南攜帶海洛因回台，我
      才以二十萬元之代價，請被告甲○○運毒回台等語（見偵
      查卷第十七頁）；於九十四年十月十五日檢察官訊問時供
      稱：小黃（經檢察官提示被告乙○○照片後，稱「小黃」
      就是被告乙○○）於九十四年八月底某日，叫我幫他運毒
      ，代價三十五萬元，後來被告甲○○來我住處找我，我向
      甲○○提及此事，並與被告甲○○約定運毒代價二十萬元
      ，被告乙○○、甲○○未曾見過面，都是由我聯絡被告乙○○等語（見偵查卷第一一四、一一五頁）；於九十四年
      十月十五日原審訊問時證陳述：是被告乙○○要我找被告
      甲○○帶海洛因回台灣，我把這件事告訴被告甲○○，我
      說一個人代價是二十萬元或二十五萬元，被告甲○○就說
      他敢去，我就幫他牽線等語【見原審卷(一)第六至十一頁】
      ；於九十五年一月二十七日原審訊問時證稱：被告乙○○
      於九十四年八月底某日，在其位於臺北縣土城市○○路○
      段一七二號三樓，指示我找人幫他從越南帶海洛因來台，
      後來我找人幫他從越南帶海洛因回來臺灣，我就找一個叫
      戴國順，另外一個叫甲○○，後來我與被告甲○○與戴國
      順說運毒代價二十萬元或二十五萬元等語【見原審卷(一)第
      六頁】；於本院審理中仍為相同之供述。故依被告丙○○
      上開供述、證述，不但明確指稱本件係由被告乙○○主導
      ，且對於被告乙○○應允之代價為三十五萬元，其告訴被
      告甲○○前往可賺取之差價為十五萬元等情已甚明確；且
      被告丙○○於檢察官訊問時，亦明確指出被告黃文弘綽號
      「小黃」；於原審審判程序後以證人身分接受交互詰問證
      稱：「乙○○問我要不要去越南帶海洛因……帶毒品回台
      灣的代價是二十萬元……我就於九十四年十月九日搭機到
      越南，九十四年十月十一日拿到毒品……甲○○隨旅行團
      從越南河內機場出來，與甲○○有碰面，沒有打招呼……
      我之前說乙○○叫我去拿海洛因……就是去河內機場廁所
      拿……。」等語【見原審卷(二)第五頁、第七至九頁】；於
      原審審理時供稱：「乙○○在他土城家中叫我幫他找人運
      毒……我找甲○○，運毒代價是二十萬元……我的代價是
      到越南讓甲○○順利拿到毒品，我欠乙○○的錢就不用還
      ……在越南機場將毒品交給甲○○就知道是海洛因，我知
      道錯了。」等語在卷（見原審審判筆錄第十六、十七頁）
      ；於本院審理中仍堅指受被告乙○○指使不移。核與共同
      被告甲○○迄警詢、偵查及原審時證稱：被告丙○○說是
      「小黃」請其找人前往越南運毒等情相符【詳見偵查卷第
      二十頁、第一一二頁；原審卷(一)第一二五頁；原審卷(二)第
      五十四、五十五頁】。查被告丙○○所為上開陳述，不但
      顯示被告乙○○觸犯私運毒品之刑責，亦顯示其自身觸犯
      同樣之重罪，若非被告乙○○真有指使被告丙○○為上開
      犯行，被告丙○○實無故意誣攀被告乙○○而令自身涉犯
      該等事實遭披露之必要，其供述、證述自堪採信。參以被
      告乙○○之妻陳氏雪有於九十四年九月二十二日先行搭機
      前往越南安排運毒事宜，並於九十四年十月十二日與被告
      丙○○一同搭機返台；被告乙○○、丙○○、陳氏雪三人
      有於九十四年十月十四日一同前往中正國際機場準備接應
      自越南返台之被告甲○○；被告甲○○為警查獲後，以電
      話相約被告丙○○在臺北縣永和市○○路一段一二九號之
      「錢櫃ＫＴＶ」前取貨，亦是由被告乙○○駕車附載被告
      丙○○、陳氏雪一同前往（詳如下述），足證本件被告丙○○之所以指使被告甲○○自越南運輸毒品入境我國，乃
      係受被告乙○○之指使而為。而被告乙○○之妻陳氏雪確
      有於九十四年九月二十二日先行搭機前往越南；並於被告
      甲○○返台前二日，即九十四年十月十二日搭機先行返台
      等情，亦有內政部入出境移民署函覆之陳氏雪入出境資料
      一份在卷（見本院更二卷三第五五二頁）；被告乙○○除
      於九十四年十月十五日警詢時即供稱：我於九十四年十月
      十四日當天，駕駛上開自小客車附載被告丙○○及陳氏雪
      一同前往上開錢櫃ＫＴＶ等情外，且於九十五年一月二十
      七日原審訊問時陳稱：被告丙○○於九十四年十月十四日
      晚間某時許接到電話，然後被告丙○○就說要去永和錢櫃
      ＫＴＶ接運毒品海洛因，被告丙○○說這海洛因是叫人家
      從越南帶來的，所以伊知道被告丙○○是要去拿人家從越
      南帶回來的海洛因等語；於九十五年六月十三日原審審理
      時亦陳述：我載被告丙○○回家途中，被告丙○○接到電
      話，我知道被告丙○○要去接貨拿海洛因，電話是被告丙○○接的，被告丙○○有跟伊講等語，核與被告丙○○上
      開所稱其與被告乙○○回程途中，接獲被告甲○○來電，
      相約上開ＫＴＶ取貨，遂由被告乙○○附載其與陳氏雪一
      同前往取貨之情節相符。本件被告乙○○不但指使被告丙○○洽得被告甲○○前往越南運毒，並於被告甲○○運毒
      返國時，與被告丙○○、陳氏雪一同前往接應已明，益徵
      被告丙○○係受被告乙○○之指使，因而洽得被告甲○○
      為渠等自越南運輸毒品入境我國無訛。被告乙○○辯稱：
      伊沒有指示被告丙○○轉請被告甲○○前往越南攜帶毒品
      入境，被告甲○○攜帶入境之海洛因與伊無關云云，難以
      採信。
  ２、故本件係被告乙○○於上開時、地，以上開代價，指使被
      告丙○○代尋適當人選前往越南運輸海洛因入境後，再由
      被告丙○○指使、安排被告甲○○前往越南運輸毒品入境
      我國，足堪認定。
（四）被告甲○○搭機前往越南取得扣案走私入境毒品之過程，
      被告丙○○及被告乙○○之配偶陳氏雪在越南負責安排毒
      品走私事宜：
  １、被告丙○○於九十四年十月十四日警詢時供稱：被告甲○○攜帶入境之毒品，是我與被告乙○○越南籍的太太（即
      指陳氏雪），於九十四年十月十一日中午某時許，在越南
      河內機場，將內藏海洛因之球鞋一雙及三包海洛因之旅行
      袋交付給被告甲○○等語；於九十四年十月十五日檢察官
      訊問時證稱：九十四年十月十一日當天，是該女子帶我到
      越南河內機場，該女子告訴我毒品已經放在廁所內，該女
      子不是陳氏雪，後來我有對被告甲○○指出毒品藏放之位
      置，由被告甲○○拿取該藏有毒品之旅行袋等語；於九十
      四年十月十五日原審訊問時陳述：被告甲○○在台灣時有
      問我要怎麼去帶海洛因，我有去越南告訴被告甲○○如何
      把海洛因帶回來，我到越南之後，某年約三十歲之女子在
      機場等我，把我接到越南河內的一家小旅社，九十四年十
      月十一日被告甲○○飛抵越南河內當天，該女子叫我一起
      去越南河內機場找被告甲○○，該女子先帶我到機場的男
      廁所門口，對我說如果看到被告甲○○就告訴被告甲○○
      「東西」放在男廁所最後一間，我之前在台灣時也有先跟
      被告甲○○約好，如果在機場看到我之後，就直接跟我走
      ，所以當天在越南河內機場我與被告甲○○碰面時沒有交
      談等語；於九十五年一月二十七日原審訊問時證述：我於
      九十四年十月九日獨自一人搭機前往越南，到越南後，綽
      號「阿Ｂ」之女子來載我去旅社，我於九十四年十月十一
      日去越南河內機場，我有看到被告甲○○走出來，我就往
      廁所走，被告甲○○就跟著我後面走等語；於九十五年六
      月十三日原審審理時更明確指稱：我於九十四年十月九日
      飛抵越南河內機場時，是年約三十歲之綽號「阿Ｂ」之女
      子來接我，「阿Ｂ」帶我去旅社，另外被告乙○○的妻子
      陳氏雪也有在越南與我見面，並問我是否要交東西給被告
      甲○○，九十四年十月十一日當天是「阿Ｂ」、陳氏雪帶
      我去河內機場，「阿Ｂ」跟我講放毒品的地方，被告甲○○於九十四年十月十一日隨同旅行團前往越南河內，我有
      看到被告甲○○從機場出來，後來我進入一間廁所，我出
      來時有看到被告甲○○拿毒品，毒品是放在最後一間廁所
      內，我在台灣時有跟被告甲○○說要在越南河內機場廁所
      拿毒品，之後我與陳氏雪於九十四年十月十二日一同搭機
      回台等語。被告丙○○前後所述何人交付毒品，其情節前
      後不一。但其於本院審理中，已明確供稱：在警察局時，
      警察問我毒品是哪裡來的，我很緊張，說是從陳氏雪那裡
      來的，因為我對越南不熟，又不會講越南話，連吃飯都有
      問題，不是陳氏雪拿給我的是誰拿給我的。當初我跟甲○○約好各自到廁所去拿，陳氏雪到旅社問我要不要由我交
      毒品給甲○○，我跟她說不用，已經講好各自去廁所拿了
      ，如果要由我來交，就不用去廁所拿，後來陳氏雪跟我在
      機場的咖啡座講話，剛好她的表妹阿Ｂ站在廁所旁邊，陳
      氏雪告訴我就是阿Ｂ站的那間廁所，甲○○出來後，我們
      兩人就走向廁所，我先進去，廁所分為左右兩排，我走到
      最裡面那一間，忘記是左邊還是右邊，拿走我的毒品，接
      著甲○○進去拿走他的毒品。我在偵查中所講的「某女子
      」是檢察官問誰到機場接我，因為是阿Ｂ來機場接我的，
      所以我就說是阿Ｂ來接機，當時我暈頭轉向，講話也斷斷
      續續，當時到機場接我的確實是阿Ｂ，後來我們兩人一同
      離開機場，回台灣時是陳氏雪和她的姊姊還有一位男的司
      機來送。我是九日到越南，阿Ｂ來接機並帶我到旅社，陳
      氏雪到旅社和我接洽，還給我一個電話號碼，陳氏雪表示
      那是她的電話，有事就用那個電話跟她聯絡，後來她問我
      是不是由我拿毒品給甲○○，我說不是，是各人拿各人的
      ，當天晚上我和陳氏雪在一起時，乙○○打電話來，他提
      醒我第二天記得到機場，然後陳氏雪就回去了，第二天到
      機場拿完毒品後，我回旅社把毒品交還陳氏雪，因為我不
      敢帶，陳氏雪知道我沒有帶毒品，才敢跟我一起回台灣。
      我今天講的比較正確，之前我比較不會形容（見本院更二
      審卷一第一一一頁），顯見係阿Ｂ前往越南機場接機，當
      晚陳氏雪始前往旅館與被告丙○○洽談交貨細節，於前往
      機場時，係由陳氏雪、阿Ｂ陪同，因阿Ｂ站立在廁所邊，
      陳氏雪告知被告丙○○阿Ｂ所站廁所即為毒品放置處，是
      依被告丙○○所言，在越南與之談論交付毒品事之人係陳
      氏雪，阿Ｂ僅係接送機，則本案並無積極證據可認該自稱
      阿Ｂ之成年女子與被告丙○○等人間有共同之犯意聯絡。
      而被告丙○○與越南毫無淵源，於九十四年十月九日前往
      該處，於十月十一日即得在機場交付毒品予被告甲○○，
      顯然其在越南有所接應，再觀諸其人在越南，被告乙○○
      仍與之聯絡，並與陳氏雪在十月十二日搭乘同一班機ＶＮ
      ９２４返台，其所稱在越南由陳氏雪接應交付毒品乙節，
      自屬可信。
  ２、被告甲○○於九十四年十月十四日警詢時陳述：被告丙○○於九十四年十月十一日中午，在越南河內機場將一雙球
      鞋（內裝有海洛因）及另外三包海洛因交付給我，我於九
      十四年十月十四日攜帶該海洛因回台等語；於九十四年十
      月十五日檢察官訊問時證述：九十四年十月十一日，在越
      南河內機場出關時，被告丙○○帶我到機場某廁所，將一
      個旅行袋交給我，因為我們之前約好不要交談，拿了袋子
      後，我就回飯店，發現旅行袋裡面是海洛因等語；於九十
      四年十月十五日原審訊問時陳述：我於九十四年十月十一
      日跟著旅行團抵達越南河內機場大廳，當時就看到被告丙○○在大廳等我，因為我與被告丙○○約好在機場拿取託
      我帶來台灣的東西，所以我一看到被告丙○○，就跟著他
      到廁所，發現男廁所裡面地上有一個旅行袋，我就拿該旅
      行袋離開廁所，被告丙○○交給我的旅行袋裝著一雙運動
      鞋，另外有三小包藥品，我將之攜帶入境後遭警查獲等語
      ；於九十四年十月十五日原審訊問時證述：我於九十四年
      十月十一日中午，在越南河內機場出境大廳，看到被告丙○○，我就跟隨他進入某廁所，他比一下廁所內的行李袋
      ，因為我們之前就已經說好了，所以不用交談，我就知道
      要把該旅行袋帶走並運回台灣等語；於九十四年十二月十
      二日原審訊問時陳述：我於九十四年十月十一日到達越南
      河內機場時，被告丙○○已經在機場大廳等我，我跟著他
      走到廁所，他在廁所內將一個旅行袋放在地上，示意我帶
      走等語；於九十五年一月十八日檢察官訊問時證述：我飛
      抵越南一下飛機，就在機場大廳看到被告丙○○，他示意
      我跟他一起到某廁所，他就指著最後一間廁所，我就知道
      裡面有毒品就拿走該行李袋，我沒有看到二個行李袋，只
      有一個行李袋等語；於九十五年六月十三日原審審理時證
      述：我於九十四年十月十一日飛抵越南後，一走出出境大
      廳，我就看到被告丙○○站在大廳前面，被告丙○○沒有
      講話，但是被告丙○○有給我使一個眼神，我就跟被告丙○○走，被告丙○○就走近該機場某廁所，被告丙○○站
      在該廁所最裡面靠牆壁，指著最後一間廁所，我就看到裡
      面有一個旅行袋，我就直接把行李袋拿出去，因為我在台
      灣要上飛機前，我有跟被告丙○○講說我身上錢不夠，被
      告丙○○離開廁所我也拿著行李袋跟著出去，後來在機場
      大廳錯身而過時，被告丙○○有交給我美金二百元，我沒
      有看到該廁所有何其他行李袋，也沒有看到被告丙○○拿
      另一個旅行袋等語，於本院審理中仍為相同之陳述，並稱
      其與陳氏雪、阿Ｂ均不認識，若該二人在場，其亦不知情
      等語。被告丙○○、甲○○在機場究取得多少毒品，二人
      所述並不相同。但被告甲○○證稱只有一個旅行袋，未見
      丙○○持有毒品乙節，始終一致。而本案有關被告丙○○
      在機場取得毒品乙節，除其自白外，並無其他補強證據，
      況被告丙○○若欲取得毒品返台，由陳氏雪在旅館房間內
      直接交付即可，何須在機場交付徒增風險。是此部分應以
      被告甲○○所陳較為可採。
  ３、綜上所述，被告乙○○之妻陳氏雪確有參與本件運輸走私
      毒品海洛因之犯行甚明。
（五）被告甲○○攜帶入境之毒品經送驗後確係第一級毒品海洛
      因以及其取得上開毒品後，將毒品攜帶入境之過程：
      被告甲○○於九十四年十月十四日警詢時供稱：伊於前開
      時、地取得毒品後，先將毒品藏在越南某飯店保險箱內，
      繼續參加旅遊行程，於九十四年十月十四日，攜帶該毒品
      搭乘華航ＣＩ６８４班機自越南河內機場返回中正國際機
      場，伊攜帶之毒品是第一級毒品海洛因等語；於九十四年
      十月十五日檢察官訊問時證稱：伊於前開時、地，拿到毒
      品後，就先回飯店，當時一部分毒品是放在鞋子裡，後來
      伊將鞋子穿在腳上，其餘毒品則綁在伊跨下攜帶入境等語
      ；於九十四年十月十五日原審訊問時陳稱：被告丙○○交
      給伊一個旅行袋內裝一雙運動鞋及三個小包及一捆透氣膠
      帶，伊就先回飯店，後來伊將三個小包用透氣膠帶黏在胯
      下，球鞋則穿在腳上，於九十四年十月十四日十五時三十
      分許攜帶毒品入境等語；於九十五年六月十三日原審審理
      時證稱：伊於前開時、地，拿到毒品後，就先隨旅行團一
      起行動，當天投宿越南西貢「下龍飯店」，伊在房間內打
      開旅行袋看，裡面有一雙球鞋，這一雙球鞋是之前就先講
      好這一次要帶的東西，另外還多出三包東西，這三包東西
      已經封好，還有一捆透氣膠布，伊於二天後，隨團改住越
      南河內「富都飯店」，因為這飯店沒有保險箱，所以伊就
      一直待在飯店房間裡面，一直到九十四年十月十四日早上
      出發前，就直接穿上球鞋，另以前開透氣膠帶將三包毒品
      分別纏繞在我下腹一包，左、右大腿鼠膝部各一包，隨即
      於當天搭華航班機回台等語，並有台北關稅局扣押貨物、
      運輸工具收據及搜索筆錄一份（見同上偵查卷第三十三、
      三十七、三十九、四十七頁）；海洛因、球鞋及毒品包裝
      情形照片十一張附卷可稽（見偵查卷第七十一頁）；又扣
      案由被告甲○○所走私運輸入境之海洛因五包，經送法務
      部調查局鑑定結果，確均含有第一級毒品海洛因成分（合
      計淨重七六二．二五公克，包裝總重四七．九０公克，純
      度百分之六八．七三，純質淨重五二三．八九公克），亦
      有法務部調查局九十四年十二月八日調科壹字第０八００
      一０三四０號鑑定通知書一紙在卷可憑（見同上偵查卷第
      一八七頁）。
（六）被告乙○○辯稱並非前往桃園中正機場接機取毒品海洛因
      一節不足採信：
  １、被告甲○○於九十四年十月十四日警詢時陳稱：警方帶同
      伊於九十四年十月十四日二十時三十分許，前往台北縣永
      和市○○路○段一二九號錢櫃ＫＴＶ永和店前查獲之被告
      丙○○即是要伊走私海洛因之人；警方於九十四年十月十
      四日二十一時三十分許，在台北縣土城市○○路○段一七
      二號查獲之「小黃」，是伊所稱出錢委託被告丙○○要伊
      走私海洛因來台之人等語；於九十四年十月十五日檢察官
      訊問時證稱：伊於九十四年十月十四日，在警察監視下，
      撥打被告丙○○0000000000號行動電話，與被
      告丙○○相約在台北縣永和市○○路○段錢櫃ＫＴＶ前取
      貨，警察載我伊約定地點，經伊指認被告丙○○後，警察
      當場查獲被告丙○○，當時有一輛車停在被告丙○○附近
      ，該駕駛見此情形，立即駕車逃走，後來被告丙○○帶警
      察去「小黃」住處附近，查獲「小黃」（即被告乙○○）
      等語；於九十四年十月十五日原審訊問時證述：伊為警查
      獲後，有配合警察打電話約被告丙○○，因而查獲被告丙○○及被告丙○○上線等語；於九十五年六月十三日原審
      審理時證稱：伊參加之旅遊團原本計畫自越南搭乘長榮航
      空班機回國，預計應於九十四年十月十四日十七時許飛抵
      中正機場，後因長榮航空該班機停飛，所以伊隨旅行團改
      搭中華航空班機自越南返國，所以伊搭中華航空該班機於
      九十四年十月十四日十五時許入境，被告丙○○只知道伊
      要搭長榮航空該班機回台，不知道伊改搭中華航空班機回
      台，伊遭警查獲後，在被押往台北市政府警察局大安分局
      途中，警員跟伊說攜帶海洛因罪很重，如果可以提供上線
      ，可以減刑，所以伊供出是被告丙○○指使伊運毒，並主
      動向警察說伊可以打電話約被告丙○○，後來警察帶伊去
      台北縣永和市，伊先在永和市○○路某便利商店旁，打電
      話給被告丙○○並與被告丙○○相約在台北縣永和市○○
      路錢櫃ＫＴＶ門口見面取貨，伊怕被告丙○○會懷疑，所
      以隨即又打了第二通電話問被告丙○○說錢準備好了嗎？
      被告丙○○回稱「準備好了」，警員載伊至約定地點，就
      看到被告丙○○站在路邊，伊指出被告丙○○後，員警立
      即上前逮捕被告丙○○，當時有一部車子在附近加速開離
      等語。
  ２、被告丙○○於九十四年十月十四日警詢時供稱：甲○○遭
      警查獲後配合警方撥打伊0000000000行動電話
      與伊相約在台北縣永和市○○路錢櫃ＫＴＶ前交付毒品，
      伊與被告乙○○、陳氏雪三人開車一同前往，在場等候被
      告甲○○前來交付毒品，伊被警方查獲，而被告乙○○、
      陳氏雪則趁機駕車逃逸，被告乙○○駕駛之車輛車號是８
      ７８２－ＪＴ，伊遭查獲後即帶同警方在被告乙○○位於
      台北縣土城市○○路○段一七二號三樓居處查獲之被告乙○○，就是當初委託伊攜帶毒品回台之人等語；於九十四
      年十月十五日檢察官訊問時證稱：九十四年十月十四日伊
      與被告乙○○去中正機場接機，結果飛機提早到，沒有接
      到，後來被告甲○○打伊0000000000行動電話
      ，通知伊他回來了並問「錢呢？」，當時被告乙○○在車
      上對伊說「給啊」，被告甲○○又問「給多少」，被告乙○○說「全部給」，但被告乙○○實際只給我三萬元，說
      等拿到東西秤完重量再全部給，伊和被告乙○○、陳氏雪
      就在錢櫃ＫＴＶ附近等被告甲○○，伊下車站在路邊就遭
      警查獲，被告乙○○開車逃走，後來伊帶警察去土城抓到
      被告乙○○等語；於九十四年十月十五日原審訊問時證稱
      ：被告甲○○於九十四年十月十四日下午打電話給伊說他
      回來了，當時被告乙○○在伊旁邊，因為伊與被告乙○○
      本來一起去接機，但沒有接到被告甲○○，伊等就先回台
      北，快到伊住處時，接到被告甲○○電話，被告甲○○說
      「錢呢？」，被告乙○○在前面開車叫我就跟被告甲○○
      說「有」，被告甲○○又問「給多少」，伊就依被告乙○○指示說「全部」，但實際上被告乙○○只有給伊三萬元
      準備交給被告甲○○，伊與被告甲○○約在伊家附近的錢
      櫃ＫＴＶ門口交付海洛因，伊與被告乙○○在該處等後時
      ，遭警查獲，伊身上查獲的三萬元是被告乙○○給的等語
      ；於九十五年一月十八日檢察官訊問時證稱：九十四年十
      月十四日當天被告乙○○與伊去中正機場接人，結果沒有
      接到人，被告乙○○叫伊打電話給「金科旅行社」，得知
      從越南回來之班機停飛，後來伊在被告乙○○車上接到被
      告甲○○來電，車抵上開ＫＴＶ前，伊一下車即遭警查獲
      ，被告乙○○駕車逃逸等語；於九十五年一月二十七日原
      審訊問時證稱：被告乙○○於九十四年十月十四日中午開
      車載伊去中正機場接人但沒接到人，後來被告甲○○來電
      說「我回來了」，伊依被告乙○○指示問「東西呢？」，
      被告甲○○就說「錢呢？」，「東西」就是指海洛因，伊
      與被告甲○○相約伊家附近之錢櫃ＫＴＶ見面，車抵錢櫃
      ＫＴＶ後，一下車即遭警查獲，伊與被告乙○○、陳氏雪
      一同前往等語；於九十五年六月十三日原審審理時證稱：
      被告乙○○於九十四年十月十四日下午駕駛車號８７８２
      －ＪＴ自小客車，載伊及陳氏雪去機場接人但沒接到人，
      伊依被告乙○○指示打電話到「金科旅行社」得知從越南
      河內回來之班機取消，伊知道是被告甲○○的班機取消，
      也知道要接被告甲○○，回程途中，被告甲○○來電，被
      告甲○○說「回來了」，當時被告乙○○在開車，伊依被
      告乙○○指示問「東西呢？」，被告甲○○說「錢呢？」
      ，伊再依被告乙○○之指示說「全部」，被告甲○○就說
      「在那邊等？」，伊就跟被告甲○○約在錢櫃ＫＴＶ碰面
      ，伊等直接就開車到錢櫃ＫＴＶ，伊剛下車即遭警逮捕，
      這時被告乙○○馬上加速離去等語。
  ３、依被告甲○○、丙○○上開供述、證述，有關被告丙○○
      於九十四年十月十四日前往接機因未遇被告甲○○，經向
      「金科旅行社」查詢，始知被告甲○○原定自越南搭乘之
      長榮航空班機停飛，遂先行離去；被告丙○○回程途中因
      接獲被告甲○○來電，二人遂相約台北縣永和巿永和路一
      段一二九號之錢櫃ＫＴＶ前取貨；被告丙○○依約前往約
      定地點取貨時，員警帶同被告甲○○抵達上址，經被告甲○○指認後，為警當場逮捕丙○○等經過情形，前後一致
      ，互核相符，渠等此部分供述堪以採信。再參以被告丙○○為警查獲時，確經警在其身上扣得所陳被告乙○○交付
      欲交付被告甲○○運毒報酬之現金三萬元，有該三萬元扣
      案之贓証物款收據一紙在卷可按。顯見本件除係被告丙○○指使、安排被告甲○○前往越南並在越南交付海洛因由
      被告甲○○攜帶入境外，被告丙○○於九十四年十月十二
      日返台，即計畫於被告甲○○攜帶該海洛因入境後，前往
      接機並取貨，而被告丙○○亦確實有於九十四年十月十四
      日前往中正機場接機，並於未遇被告甲○○後之回程途中
      ，與被告甲○○相約上址取貨而遭警查獲甚明。
  ４、而九十四年十月十四日當天下午某時許，係由被告乙○○
      駕駛車號：８７８２－ＪＴ號自小客車附載被告丙○○、
      陳氏雪一同前往桃園中正機場接應被告甲○○，因久候不
      見被告甲○○入境，遂由被告丙○○向「金科旅行社」查
      知被告甲○○原訂班機停飛，被告乙○○遂駕車搭載被告
      丙○○、陳氏雪自中正機場返回台北縣土城，車行途中，
      被告丙○○接獲甲○○來電相約在台北縣永和市○○路一
      段一二九號之錢櫃ＫＴＶ前交付海洛因，隨即由被告乙○○駕駛上開自小客車附載被告丙○○、陳氏雪一同前往約
      定地點取貨，被告丙○○下車取貨時遭警查獲，而被告乙○○則駕車附載陳氏雪逃逸，後經被告丙○○帶同員警於
      同日二十一時三十分許，在被告乙○○位於台北縣土城巿
      明德路一段一七二號三樓之居處查獲被告乙○○等情，除
      經被告丙○○先後供述、證述如上外，關於因被告甲○○
      原訂班機停飛，被告乙○○、丙○○遂未接獲被告甲○○
      一節，核與被告甲○○所陳其原訂搭乘之長榮班機停飛，
      遂改搭中華航空班機提早入境等情相符；至於被告乙○○
      部分，其於上開時、地，駕駛上開自小客車附載被告丙○○一同前往上開錢櫃ＫＴＶ，被告丙○○遭警查獲後，乙○○即駕車離去等情，亦據被告乙○○於警詢、檢察官偵
      查及原審審理時所是認；而被告丙○○前往該處之目的，
      即是與被告甲○○相約見面收取被告甲○○私運來台之海
      洛因，被告丙○○下車即遭警查獲等情，亦核與被告甲○○證述相符，被告丙○○上開供述即可採信。另有關當天
      與被告乙○○、丙○○一同前往中正機場及錢櫃ＫＴＶ之
      女子為何人一節，被告乙○○雖於檢察官訊問及原審審理
      時改稱：該女子是我女友，不是我妻子陳氏雪云云。然被
      告乙○○於九十四年十月十五日警詢時即供稱：當天車抵
      上址後，我太太（指陳氏雪）有陪丙○○下車等語（見九
      十四年度偵字第一八００三號偵查卷第十二頁），核與被
      告丙○○上開供述、證述該女子為陳氏雪等情相符。參以
      陳氏雪於九十四年十月十一日，在越南河內機場安排被告
      丙○○引領被告甲○○取得海洛因後，即於九十四年十月
      十二日與被告丙○○搭乘同一班機ＶＮ９２４返台，業如
      上述，是九十四年十月十四日當天被告乙○○係載被告丙○○及其妻子陳氏雪一同前往中正國際機場接機，及其後
      又前往錢櫃ＫＴＶ取貨至明，益見陳氏雪確有參予本件走
      私運輸毒品之犯行。至於被告乙○○嗣後改稱係載其女友
      云云，顯係迴護陳氏雪之詞，難以採信。
  ５、被告乙○○雖一再辯稱：伊沒有載被告丙○○前往中正機
      場接被告甲○○，當天是被告丙○○請伊載他去錢櫃ＫＴ
      Ｖ，伊也不知道被告丙○○是要去向被告甲○○拿海洛因
      云云。然被告乙○○於檢察官訊問及原審審理時雖辯稱：
      當天伊是載被告丙○○及伊女友去錢櫃ＫＴＶ，該女友不
      是伊太太陳氏雪云云。然如上所述，當天一同前往之女子
      係被告乙○○之妻子陳氏雪已明，被告乙○○此部分所辯
      ，已與事實不符；再被告乙○○先於九十四年十月十五日
      警詢時辯稱：當天是被告丙○○要求伊載他前往上開錢櫃
      ＫＴＶ前，伊不知道要做什麼事云云；於九十四年十月十
      五日檢察官訊問時辯稱：被告丙○○請伊載他去錢櫃ＫＴ
      Ｖ，但沒有說要作何事云云；然於原審審理時卻改稱：當
      天被告丙○○來伊家找伊聊天，後來被告丙○○機車壞掉
      ，所以請伊載他回家云云，是其對於載丙○○前往上址之
      目的為何，前後供述不一，已難採信。參以被告乙○○於
      九十五年一月二十七日原審訊問時陳稱：被告丙○○於九
      十四年十月十四日晚間某時許接到電話，然後伊載被告丙○○前往上開ＫＴＶ，伊知道被告丙○○是要去拿人家從
      越南帶回來的海洛因等語；於九十五年六月十三日原審審
      理時亦陳述：伊載被告丙○○回家途中，被告丙○○接到
      電話，伊知道被告丙○○是要去接貨拿海洛因等語，此一
      情節，亦與被告丙○○證稱其係在被告乙○○車上接獲被
      告甲○○電話相約上址取貨等情相符，是被告乙○○顯然
      明知被告丙○○前往上開ＫＴＶ之目的是要向被告甲○○
      拿取從越南運回之海洛因甚明，被告乙○○辯稱不知被告
      丙○○前往該處是何目的，亦與事實不符而難遽採。
  ６、綜上所述；被告乙○○確於九十四年十月十四日當天下午
      某時許，駕車附載被告丙○○、陳氏雪一同前往桃園中正
      機場接應被告甲○○，因被告甲○○改搭中華航空公司班
      機提早入境且遭警查獲，遂未遇被告甲○○，渠等僅查知
      被告甲○○原訂班機停飛，不知被告甲○○已遭警查獲，
      遂於回程途中，丙○○在接獲被告甲○○來電相約上址交
      付海洛因後，仍由被告乙○○駕駛上開自小客車附載被告
      丙○○、陳氏雪一同前往約定地點取貨，堪以認定。本件
      被告乙○○雖居於幕後指使丙○○找甲○○前往越南走私
      毒品，九十四年十月十四日因甲○○改搭其他班機提早抵
      達中正國際機場，其偕同丙○○前往接機未著，誤以為甲○○已順利走私毒品入境，故於丙○○接獲甲○○要交貨
      及索取酬勞之電話後，仍與丙○○開車前往取貨，因丙○○住在錢櫃ＫＴＶ附近，待取貨再行聯絡後續之處理毒品
      事宜，雖未及時逃匿遭即警循線逮捕，惟仍無礙其參與運
      輸毒品之罪行。
（七）綜上所述，被告丙○○、甲○○於本院審理中均已供承犯
      行明確並認罪，被告乙○○所辯各節顯屬事後卸責之詞，
      不足採信。本案事證明確，被告乙○○、丙○○、甲○○
      三人與陳氏雪共同運輸第一級毒品海洛因入台之犯罪事實
      ，堪予認定。
三、查被告三人行為後，刑法部分條文業於九十四年二月二日經
    總統以華總一義字第０九四０００一四九０一號令修正公布
    ，並自九十五年七月一日起生效施行（下稱現行刑法）；復
    參酌最高法院九十五年五月二十三日第八次刑事庭會議決議
    意旨，現行刑法第二條第一項之規定，係規範行為後法律變
    更所生新舊法律比較適用之準據法，於現行刑法施行後，應
    適用現行刑法第二條第一項之規定，為「從舊從輕」之比較
    ；又比較時應就罪刑有關之共犯、未遂犯、想像競合犯、牽
    連犯、連續犯、結合犯，以及累犯加重、自首減輕暨其他法
    定加減原因（如身分加減）與加減例等一切情形，綜其全部
    罪刑之結果而為比較。次查：
（一）修正前刑法第二十八規定「二人以上共同實施犯罪之行為
      者，皆為正犯。」新刑法第二十八條則規定「二人以上共
      同實行犯罪之行為者，皆為正犯。」揆諸本條之修正理由
      係為釐清陰謀共同正犯、預備共同正犯是否合乎正犯之要
      件，而限縮正犯之範圍，故經比較修正前後之規定，以修
      正後共同正犯之範圍較窄，則適用修正後之規定較有利於
      被告。
（二）修正後刑法第四十七條增定第二項，並將第一項修正為受
      徒刑之執行完畢，或一部之執行而赦免後，五年以內「故
      意」再犯有期徒刑以上之罪者，為累犯，新法限縮累犯之
      範圍為故意犯罪，自以修正後之規定有利於被告。
（三）修正前第六十四條第二項規定，死刑減輕者為無期徒刑，
      或為十五年以下十二年以上有期徒刑；第六十五條第二項
      規定，無期徒刑減輕者，為七年以上有期徒刑。但修正後
      第六十四條第二項規定，死刑減輕者為無期徒刑；第六十
      五條第二項規定，無期徒刑減輕者，為二十年以下十五年
      以上有期徒刑。是比較修正前、後之規定，以修正前之規
      定有利於被告。
（四）本件被告行為時所涉毒品危害防制條例第四條第一項之運
      輸第一級毒品罪，及懲治走私條例第二條第一項之私運管
      制物品罪，其法定刑分別有「得併科新台幣一千萬元以下
      罰金」及「得併科新台幣三百萬元以下罰金」等罰金刑之
      規定，而修正前刑法第三十三條第五款規定「罰金：一元
      以上。」修正後刑法第三十三條第五款規定「罰金：新台
      幣一千元以上，以百元計算之。」自以修正前之規定有利
      於被告。
（五）是刑法修正前後之法條，對被告而言互有利與不利之情形
      ，惟經整體綜合比較全部罪刑之結果，仍以九十五年七月
      一日生效施行前之刑法規定，較有利於被告，依現行刑法
      第二條第一項前段規定，自應適用被告行為時之法律即修
      正前之刑法規定。
（六）又被告行為後，刑法第五十五條雖亦有修正，修正前刑法
      第五十五條原規定：「一行為而觸犯數罪名，或犯一罪而
      其方法或其結果之行為犯他罪名者，從一重處斷。」修正
      後第五十五條則規定：「一行為而觸犯數罪名者，從一重
      處斷。但不得科以較輕罪名所定最輕本刑以下之刑。」亦
      即修正後，仍保留有關於想像競合犯之規定，但在科刑上
      有所限制，然此科刑之限制僅係法理之明文化，非屬法律
      之變更，自無比較新舊法之問題，附此敘明。另刑法第五
      十九條酌減其刑之規定之文字，由「犯罪之情狀可憫恕，
      得酌量減輕其刑。」修正為「犯罪之情狀顯可憫恕，認科
      以最低度刑仍嫌過重者，得酌量減輕其刑。」亦僅係參酌
      實務對該條要件之見解，將其適用條件予以明文化，惟其
      實質效果並無不同，對本件被告而言，亦無有利、不利之
      問題，自應逕適用修正後新法。
四、查海洛因係毒品危害防制條例第二條第二項第一款所稱之第
    一級毒品，並為行政院依據懲治走私條例第二條第三項（於
    九十五年五月三十日修正，原第四項移至第三項）授權公告
    之「懲治走私條例公告管制物品項目及其數額」，其中甲項
    管制進出口物品第四款所列之毒品，不得運輸，亦不得私運
    進口。被告乙○○、丙○○、甲○○、陳氏雪（未起訴）共
    同將海洛因自越南私運進入台灣地區，核其所為，均係犯毒
    品危害防制條例第四條第一項之運輸第一級毒品罪及懲治走
    私條例第二條第一項之私運管制物品進口罪（九十五年五月
    三十日修正時，係刪除第二項常業犯之規定，第一項部分並
    未修正）。被告等人持有第一級毒品海洛因之低度行為，均
    為運輸之高度行為所吸收，不另論罪。被告等就上揭私運管
    制進口之第一級毒品海洛因犯行，係由被告乙○○指使被告
    丙○○覓得被告甲○○前往越南攜帶毒品海洛因入境，再由
    被告丙○○指使、安排被告甲○○實施運輸海洛因之行為，
    被告丙○○除為被告甲○○辦理前往越南之簽證及支付被告
    甲○○前往越南之旅遊所需團費、生活開銷外，並親往越南
    與共犯陳氏雪安排毒品交運事宜，並由被告丙○○實施將毒
    品交付被告甲○○之行為，由被告甲○○實施將該海洛因私
    運進入我國，被告甲○○為警查獲後，因被告乙○○、丙○○、陳氏雪不知被告甲○○遭警查獲，遂仍與被告甲○○相
    約上址取貨，被告丙○○、乙○○先後亦為警查獲。按共同
    正犯之意思聯絡，原不以數人間直接發生者為限，即有間接
    之聯絡者，亦包括在內。本件被告乙○○、丙○○均顯係以
    自己共同犯罪之意思，事先與被告甲○○、陳氏雪同謀，推
    由被告甲○○實施運輸毒品之行為，被告乙○○、丙○○、
    甲○○與陳氏雪等人間，有犯意聯絡，均為共同正犯。被告
    等人均係以一個私運之行為，同時觸犯懲治走私條例第二條
    第一項之私運管制物品進口罪及毒品危害防制條例第四條第
    一項之運輸第一級毒品罪，均應依想像競合犯之規定，從一
    重之運輸第一級毒品罪處斷。
五、查被告丙○○、甲○○均有事實欄所載之前科，執行完畢均
    未逾五年，有本院被告前案紀錄表各一紙在卷可憑，被告丙○○、甲○○於五年內故意再犯本件有期徒刑以上之二罪，
    應依修正前刑法第四十七條之規定，論以累犯，除運輸第一
    級毒品罪法定刑為死刑、無期徒刑部分，依刑法第六十四條
    第一項、第六十五條第一項規定不得加重外，其餘部分皆應
    依刑法第四十七條規定，依法加重其刑。又被告等人均有施
    用毒品之惡習，因貪圖毒品之獲利，而自越南輸毒品入台，
    此次運輸之數量僅七百六十二．二五公克，數量不大，在通
    關時即為警查獲，亦未實際流入市面，但所觸犯之法條係死
    刑、無期徒刑之重罪，若科以法定最低度之無期徒刑，仍嫌
    過重，爰依刑法第五十九條之規定，酌予減輕其刑，並依先
    加（不得加重部分除外）後減之例加減之。
六、另按犯第四條第一項之罪，供出毒品來源，因而破獲者，得
    減輕其刑，毒品危害防制條例第十七條固有明文。惟該條文
    所謂「供出毒品來源，因而破獲者」，依其立法目的，係指
    供出共犯以外之前手，並因而破獲者而言，若僅供出自己所
    販賣、運輸、製造、持有或施用之毒品放置處所及共犯為何
    人在內，此僅屬自白犯罪之證據何在及共犯為誰而已，並不
    能執此適用上開規定而減輕其刑。且按諸毒品危害防制條例
    第十七條規定，犯同條例第四條第一項之罪，供出毒品來源
    因而破獲者，得減輕其刑，其立法意旨重在鼓勵具體供出其
    上游販毒者，俾使追查該毒梟前手及其上游毒品，以杜絕毒
    品之蔓延與氾濫，倘僅供出共犯為何人，但尚未進而查獲毒
    梟前手或其上游毒品者，仍不得執此邀本條規定之寬減（最
    高法院九十年度台上字第一六三九號、九十五年度台上字第
    四八九號刑事判決及八十六年度台覆字第五四號刑事判例意
    旨可資參照）。本件雖因被告甲○○之供述而查獲被告丙○○，再依被告丙○○之供述查獲被告乙○○，業據證人邱世
    宗於本院審理中到庭證述在卷（見本院更二審卷二第三三七
    頁反面）。惟被告乙○○、丙○○於本件中係居於「共犯」
    之地位，非屬於「毒品來源者」，是以被告甲○○雖供出被
    告丙○○。被告丙○○供出被告乙○○，並因而查獲被告乙○○、丙○○，但本件係被告乙○○要丙○○代尋運輸毒品
    之人，被告乙○○、丙○○並非毒品來源者，且並未進而查
    獲前手或上游毒品來源者，尚無以執此適用上開規定而減輕
    其刑，故被告丙○○、甲○○及其選任辯護人辯稱其供出毒
    品來源，因而破獲，應有毒品危害防制條例第十七條減刑之
    適用云云，核不足採，一併敘明。
七、原判決認本案被告等人所涉犯行事證明確，予以論罪科刑固
    非無據，但：（一）原判決於理由中以被告乙○○、丙○○
    均係以自己共同犯罪之意思，事先與被告甲○○、陳氏雪同
    謀，再推由被告甲○○實施運輸毒品之行為，因認被告乙○○、丙○○、甲○○與陳氏雪等人間，均為共同正犯，然於
    事實欄中就渠等有如何事先謀議及行為分擔並未詳予論述，
    容有理由失所依據之違誤；（二）依被告丙○○於本院審理
    中所證，在旅館內與其洽談毒品之事係陳氏雪，而「阿Ｂ」
    僅係接、送機之人，並無積極證據證明「阿Ｂ」與被告等人
    有共同之犯意聯絡，行為分擔，原判決認「阿Ｂ」係共同正
    犯，尚有未洽；（三）刑法部分條文業於九十五年七月一日
    修正公布施行，原判決未及比較新舊法適用。被告三人上訴
    仍執詞否認犯行，雖被告丙○○、甲○○二人於本院審理中
    雖已坦承犯行，但仍爭執其供出上手來源應可減刑之法律適
    用依據，被告乙○○仍否認犯行，依前揭各節之說明雖均無
    可採，惟原判決既有上開可議之處，仍屬無可維持，自應由
    本院將原判決予以撤銷改判。爰審酌被告等共同私運第一級
    毒品來台，數量合計淨重七六二．二五公克，所運輸之毒品
    雖尚未流入市面即為警查獲，幸未流入市面，對社會治安造
    成之危害，各被告介入本案之程度，被告甲○○供出共犯丙○○，被告丙○○供出共犯乙○○，及犯罪後之態度等一切
    情狀，依刑法第五十九條酌減其刑後，分別量處被告乙○○
    有期徒刑十三年，被告丙○○有期徒刑十二年，被告甲○○
    有期徒刑十年，以資懲儆。
八、沒收部分：
    按共同犯罪行為，應由共犯各負全部責任，凡必須沒收之物
    ，於共犯之判決均應為沒收之諭知（最高法院八十八年度台
    上字第七０九九號判決意旨參考）。查：
（一）扣案之第一級毒品海洛因五包（合計淨重七六二．二五公
      克，純度百分之六八．七三，純質淨重五二三．八九公克
      ，包裝總重四七．九０公克），係被告三人共同私運入境
      而被當場查獲之第一級毒品，雖鑑定機關於鑑定時，將毒
      品與包裝分別秤重，然依鑑定機關法務部調查局之海洛因
      毒品純度定量分析鑑驗標準作業程序，係將包裝內之白粉
      （海洛因）取出裝於該局毒品檢驗用袋中進行海洛因純度
      定量分析，包裝則呈空袋形狀，但仍留有極微量白粉（海
      洛因）殘渣於塑膠袋中等情，此經法務部調查局九十四年
      一月二十八日調科壹字第０九四六二一０００七０號函述
      明確，則該包裝並未與毒品完全析離；就本件毒品與包裝
      ，均應依毒品危害防制條例第十八條第一項前段規定，諭
      知沒收銷燬之。扣案球鞋一雙及未扣案之透氣膠帶一捆、
      旅行袋一個，係共犯「阿Ｂ」所提供並事先藏放於前開廁
      所內，並供（但非專供）本件方便攜帶、藏放上開海洛因
      所用之物，業如前述，該球鞋一雙及透氣膠帶一捆、旅行
      袋一個，應為共犯「阿Ｂ」所有且係供（但非專供）本件
      私運海洛因所用之物，均應依毒品危害防制條例第十九條
      第一項宣告沒收，其中未扣案之透氣膠帶一捆、旅行袋一
      個部分，如全部或一部不能沒收時，追徵其價額或以其財
      產抵償之。扣案現金三萬元，係被告乙○○交付被告丙○○用以給付被告甲○○實施本件運輸毒品之部分報酬，雖
      尚未交付被告甲○○，然係被告乙○○供本件運輸海洛因
      之犯罪所用之物，又為被告乙○○所有，亦應依毒品危害
      防制條例第十九條第一項之規定諭知沒收，上開球鞋一雙
      及三萬元，均已扣案，無全部或一部不能沒收之情形，勿
      庸依同條項後段諭知如全部或一部不能沒收時追徵其價額
      或以其財產抵償之。
（二）扣案如附表一之其內ＳＩＭ卡門號為000000000
      0號行動電話一支（含其內之ＳＩＭ卡），係被告丙○○
      所有；未扣案如附表二之其內ＳＩＭ卡門號為00000
      00000、0000000000、00000000
      00號行動電話各一支（含其內之ＳＩＭ卡），係被告乙○○所使用，業據被告乙○○、丙○○供明在卷。依卷附
      通聯紀錄所載（外放證物袋），係被告乙○○、丙○○二
      人聯絡本件運輸毒品犯罪用之物，均應沒收之。其中附表
      一之行動電話（含其內之ＳＩＭ卡）已扣案，無全部或一
      部不能沒收之情形，勿庸依同條項後段諭知如全部或一部
      不能沒收時追徵其價額或以其財產抵償之。附表二之行動
      電話各一支（含其內之ＳＩＭ卡）並未扣案，如全部或一
      部不能沒收時，應依毒品危害防制條例第十九條第一項追
      徵其價額或以其財產抵償之。
（三）鑑定時經取樣鑑驗耗用之毒品，因已不存在，不得宣告沒
      收。另被告乙○○應允被告丙○○之三十五萬元，而其中
      二十萬元為應允被告甲○○私運上開海洛因入境後，將給
      付被告甲○○之報酬部分，除前開已扣案預計交付而尚未
      交付之三萬元外，其餘部分因未扣案，亦無證據證明被告
      乙○○已備妥預計交付，而被告丙○○、甲○○亦未實際
      取得此部分酬勞，自無庸宣告沒收。未扣案由被告丙○○
      支付被告甲○○此行前往越南之旅遊團費一萬八千元及交
      付予被告甲○○之二萬元、美金二百元，其中旅遊團費一
      萬八千元係供被告甲○○搭乘飛機、住宿之用，且於被告
      甲○○出發前往越南前行前，即已支付前開旅行社，於被
      告甲○○著手本件運毒犯行前，即已非被告或共犯所有之
      物；而二萬元、美金二百元，則係供被告甲○○在越南間
      之生活開銷費用，此為被告甲○○所必要之交通、食、宿
      生活支出費用，非被告甲○○因犯本罪所得之財物，且與
      本件運輸毒品無直接關連性，均爰不為沒收或追徵價額、
      以其財產抵償之諭知。另在被告乙○○住處查扣之安非他
      命四包、海洛因十五包、注射針筒十三支、分裝袋三百零
      一個、分裝杓五支、電子磅秤一台、計算機一台、吸食器
      一組，均與本件之罪無關，應於被告乙○○所涉他案處理
      ，附予說明。
據上論斷，應依刑事訴訟法第三百六十九條第一項前段、第三百
六十四條、第二百九十九第一項前段，毒品危害防制條例第四條
第一項、第十八條第一項前段、第十九條第一項，懲治走私條例
第二條第一項、第十一條，刑法第十一條、修正前第二十八條、
第五十五條、修正前第四十七條、第五十九條，判決如主文。
本案經檢察官鄭富銘到庭執行職務。
中    華    民    國    98    年    3     月    31    日
                  刑事第四庭  審判長法  官  陳筱珮
                                    法  官  陳玉雲
                                    法  官  鄭水銓
以上正本證明與原本無異。
如不服本判決，應於收受送達後十日內向本院提出上訴書狀，其
未敘述上訴之理由者，並得於提起上訴後十日內向本院補提理由
書狀（均須按他造當事人之人數附繕本）。
                                    書記官  劉貞達
中    華    民    國    98    年    4     月    3     日
附表一：
    扣案被告丙○○所有門號為0000000000號行動電
    話一支（含其內之ＳＩＭ卡）
附表二：
    未扣案被告乙○○所使用門號為0000000000、0
    000000000、0000000000號行動電話各
    一支（含其內之ＳＩＭ卡）
附錄本案論罪科刑法條全文－－
毒品危害防制條例第四條第一項：
製造、運輸、販賣第一級毒品者，處死刑或無期徒刑；處無期徒
刑者，得併科新台幣一千萬元以下罰金。
懲治走私條例第二條第一項：
私運管制物品進口、出口逾公告數額者，處七年以下有期徒刑，
得併科新台幣二十萬元以下罰金。


司法院資訊處製作；財團法人民間司法改革基金會備份。
